臺灣新北地方法院刑事裁定
111年度撤緩字第193號
聲  請  人  臺灣新北地方檢察署檢察官
受  刑  人  陳思卉









上列聲請人因受刑人違反洗錢防制法等案件（臺灣臺北地方法院
109年度訴字第5號），聲請撤銷緩刑之宣告（111年度執聲字第1
158號），本院裁定如下：
    主  文
聲請駁回。
    理  由
一、聲請意旨略以：受刑人陳思卉前因違反洗錢防制法等案件，
    經臺灣臺北地方法院以109年度訴字第5號判決判處拘役55日
    ，緩刑2年，緩刑期間付保護管束，並應如附表二所示內容
    之支付損害賠償及完成法治教育4場次，於民國109年7月7日
    確定在案。竟於緩刑期間再犯毒品危害防制條例案，經臺灣
    臺北地方檢察署（下稱臺北地檢）以111年度偵字第6875號
    起訴；再犯毒品危害防制條例案件，為臺灣新北地方檢察署
    （下稱新北地檢）以111年度毒偵字第2738號、111年度偵字
    第15213號案件偵查中，且茲因受保護管束人屢次未依指定
    時間執行保護管束，其行為違反保安處分執行法第74條之2
    第1、2、4款之規定，情節重大，爰依保安處分執行法第74
    條之3第1項、刑事訴訟法第476條之規定，聲請撤銷緩刑之
    宣告。
二、保護管束之相關規定：
  ㈠按受保護管束人在保護管束期間內，應遵守左列事項：一、
    保持善良品行，不得與素行不良之人往還。二、服從檢察官
    及執行保護管束者之命令。三、不得對被害人、告訴人或告
    發人尋釁。四、對於身體健康、生活情況及工作環境等，每
    月至少向執行保護管束者報告一次。五、非經執行保護管束
    者許可，不得離開受保護管束地；離開在十日以上時，應經
    檢察官核准，保安處分執行法第74條之2定有明文。
  ㈡又按，受保護管束人違反前條各款情形之一，情節重大者，
    檢察官得聲請撤銷保護管束或緩刑之宣告，亦為保安處分執
    行法第74條之3第1項所明定，是受保護管束處分之受刑人有
    違反前揭保安處分執行法第74條之2所定在保護管束期間內
    應遵守事項，情節重大者，經檢察官聲請撤銷緩刑宣告時，
    法院亦得衡酌個案履行應遵守事項之可能、違反應遵守事項
    之原因及違反的情節程度等一切情形，作為審認是否撤銷緩
    刑之標準。
三、經查：
  ㈠受刑人陳思卉因違反洗錢防制法等案件，經臺灣臺北地方法
    院以109年度訴字第5號判決處拘役55日，緩刑2年，緩刑期
    間內付保護管束，並應依如附表二所示內容之支付損害賠償
    及完成法治教育4場次，於109年7月7日確定等情，有判決書
    1份在卷足憑。
  ㈡雖受刑人自110年12月起至111年5月間，有屢次未依指定時間
    報到（110年12月22日、111年2月11日、111年3月23日、111
    年5月11日）等情，有相關新北地檢函暨送達證書等件附卷
    足憑。惟觀諸檢送本院執行卷宗，受刑人仍有於上開期間中
    之110年12月6日、111年1月26日、3月16日、4月25日、5月3
    0日遵時報到，有卷附新北地檢署執行保護管束情況約談報
    告表在卷可佐，並非全未依指定時間至新北地檢署報到，尚
    難認受刑人未有每月至少向執行保護管束者報告一次之情。
    又受刑人亦有主動聯繫觀護人以工作、身體不適等原因請求
    改期，有受保護管束人違規、積極改善及請准暫緩撤報告書
    、觀護輔導紀要存卷可參。是以，本件難僅以卷內資料，即
    認有積極證據足證受刑人故意不服從或惡意不履行，或無正
    當事由拒絕服從或履行，或顯有逃匿之虞等顯非誠心服從執
    行保護管束命令之情事，與上開規定所稱「情節重大」之要
    件不符，亦無從遽認原宣告之緩刑確已難收其預期效果，而
    有執行刑罰之必要。
　㈢再按檢察官以受刑人有違反保安處分執行法第74條之2第1款
    所稱「保持善良品行，不得與素行不良之人往還」之行為，
    與另案涉犯刑事案件有關，仍應待該刑事案件判決有罪確定
    後，方得以此為由撤銷，否則即有違反刑事訴訟法第154條
    第1項無罪推定原則之虞（臺灣高等法院高雄分院108年度抗
    字第297號、第341號刑事裁定意旨參照）。查受刑人另於緩
    刑期內之110年8月間，因幫助他人施用毒品案件，經臺灣臺
    北地方檢察署檢察官以111年度偵字第6875號案件追加起訴
    （本訴被告並非受刑人），現由臺灣臺北地方法院以111年
    度訴字第299號案件審理中；又因毒品危害防制條例案件等
    情，為新北地檢以111年度毒偵字第2738號、111年度偵字第
    15213號案件偵辦中，其中前揭毒偵案號案件，聲請本院裁
    定觀察、勒戒中，有上開追加起訴書及臺灣高等法院被告前
    案紀錄表各1份在卷可考。是受刑人確於緩刑期內因故意涉
    犯罪嫌，經檢察官提起公訴及偵查中。惟前揭案件均仍在偵
    查或審理中，受刑人是否確有犯罪情事尚屬不明，於現階段
    不能遽認受刑人確有上開違反毒品危害防制條例之犯行，自
    難據認受刑人有何未保持善良品行情事，否則刑事訴訟法第
    154條第1項規定形同具文，且使受刑人於受緩刑宣告保護管
    束期間之人身自由遭受過分不當之限制。
　㈣準此，本件尚無法遽認受刑人有故意違反保安處分執行法第7
    4條之2第1、2、4 款之情節重大之情形。聲請人本件聲請，
    礙難准許，應予駁回。
四、依刑事訴訟法第220條規定，裁定如主文。
中　　華　　民　　國　　111 　年　　6 　　月　　24　　日
                  刑事第十庭    法　官　
如不服本裁定，應於裁定送達後5日內向本院提出抗告狀。